臺灣高等法院刑事判決　　　　　　　 100年度上易字第1871號
上　訴　人
即　被　告　潘姿伶
上列上訴人因違反毒品危害防制條例案件，不服臺灣士林地方法
院100 年度審易字第1068號，中華民國100 年7 月14日第一審判
決（起訴案號：臺灣士林地方法院檢察署100 年度毒偵字第 774
號），提起上訴，本院判決如下：
    主  文
上訴駁回。
    事  實
一、潘姿伶前因施用毒品案件，經臺灣士林地方法院以92年度毒
    聲字第136 號裁定送觀察、勒戒後，認無繼續施用毒品之傾
    向，於民國（下同）92年10月20日釋放出所，並經臺灣士林
    地方法院檢察署檢察官以92年度毒偵緝字第131 號為不起訴
    處分確定。又因施用毒品案件，經臺灣士林地方法院以94年
    度訴字第481 號判決處有期徒刑6 月、4 月，應執行有期徒
    刑9 月確定，於95年4 月21日易科罰金執行完畢（構成累犯
    ）。另因施用毒品案件，經臺灣基隆地方法院以96年度訴字
    第401 號判決處有期徒刑9 月、4 月，應執行有期徒刑1 年
    確定，嗣經同法院以96年度聲減字第1365號裁定減刑為有期
    徒刑4 月又15日、2 月，應執行有期徒刑6 月確定；又因施
    用毒品案件，經臺灣嘉義地方法院以96年度訴字第577 號判
    決處有期徒刑4 月、2 月又15日，應執行有期徒刑5 月確定
    ；再因施用毒品案件，經臺灣士林地方法院以96年度訴字第
    909號判決處有期徒刑10月、6月，應執行有期徒刑1年2月確
    定，上開各罪經臺灣士林地方法院以97年度聲字第664 號裁
    定定其應執行刑為有期徒刑2年確定，於99 年12月31日縮短
    刑期假釋出監，假釋期間付保護管束（此部分尚不構成累犯
    ）。詎其在假釋期間內猶不知記取教訓，復基於施用第二級
    毒品甲基安非他命之犯意，於100 年4月7日上午某時，在臺
    北市○○區○○街綽號「阿祥」（真實姓名年籍不詳）之住
    處內，以將甲基安非他命置入玻璃球內燒烤，吸食所產生煙
    霧之方式，施用第二級毒品甲基安非他命1次。迨至 100年4
    月9日凌晨0時54分許，潘姿伶偕友人陳煌典（其所涉違反毒
    品危害防制條例部分，由檢察官另行偵處）共乘計程車途經
    臺北市○○區○○路1段南港橋頭前，為警攔檢查獲。
二、案經臺北市政府警察局南港分局報請臺灣士林地方法院檢察
    署檢察官偵查起訴。
    理  由
一、上開事實，迭據被告潘姿伶於原審及本院坦承不諱。而其為
    警查獲後，所排放尿液經採樣送驗結果，呈甲基安非他命陽
    性反應，亦有臺灣尖端先進生技醫藥股份有限公司100 年 4
    月25日100 年4 月25日尿液檢體編號029465號濫用藥物檢驗
    報告及臺北市政府警察局偵辦毒品案件尿液檢體委驗單存卷
    可稽，足徵其自白與事實相符。綜上，本案事證明確，被告
    犯行堪予認定，應依法論科。
二、查甲基安非他命為毒品危害防制條例第2 條第2 項第2 款所
    稱之第二級毒品。核被告潘姿伶所為，係犯毒品危害防制條
    例第10條第2 項之施用第二級毒品罪。被告持有第二級毒品
    甲基安非他命進而施用，其持有毒品之行為為施用毒品之當
    然手段，不另論以持有毒品罪。又被告有上述前科執行情形
    ，有本院被告前案紀錄表在卷可憑，其於有期徒刑執行完畢
    後，5 年以內故意再犯本件有期徒刑以上之罪，為累犯，應
    依刑法第47條第1 項規定加重其刑。原審同此認定，適用毒
    品危害防制條例第10條第2 項，刑法第11條前段、第47條第
    1 項等規定，以被告犯施用第二級毒品罪，論處有期徒刑 8
    月。認事用法核無違誤，量刑亦屬適當。
三、被告上訴意旨略以：伊因工作疲累，希望消除疲勞所以才吸
    毒，目前已正常工作，不需要再依賴毒品，期撤銷原判決，
    改處以得易科罰金之刑云云。第查：關於刑之量定，係實體
    法上賦予法院得為自由裁量之事項，倘其量刑已以行為人之
    行為罪責為基礎，並斟酌刑法第57條各款所列情狀，在法定
    刑度內，酌量科刑，如無偏執一端，致明顯失出失入情形，
    上級審法院即不得單就量刑部分遽指為不當或違法。原審就
    上訴人即被告所犯施用第二級毒品罪行，於刑之裁量，已審
    酌其前已因施用毒品案件，經法院裁定送觀察、勒戒，猶不
    能斷絕毒癮而一再施用，顯見其自制力薄弱，惟其施用毒品
    僅屬自殘行為，對於他人之法益尚無直接之侵害，及其犯後
    已知坦承犯行，態度尚稱良好等一切情狀，為其量刑之基礎
    ，即以行為人之行為罪責為量刑之準據，核無逾越法定刑度
    或濫用權限，致明顯失出失入情形，亦無疏未斟酌犯後態度
    之情形，自不能僅以被告事後已自白犯罪及自陳不再依賴毒
    品，即認原判決量刑有何不當。至被告為警查獲時，雖尚有
    甲基安非他命2 包（總毛重1.95公克、總淨重1.55公克、取
    0.02公克化驗、驗餘總淨重1.53公克）扣案，惟屬案外人陳
    煌典所持有，與被告本案犯行無涉，業據被告供明，即無從
    附隨於本案宣告沒收銷燬之，附此敘明。總括上論，本件上
    訴為無理由，應予駁回。
據上論結，應依刑事訴訟法第368 條，判決如主文。
本案經檢察官姜貴昌到庭執行職務。
中    華    民    國   100    年    11    月    8     日
                  刑事第十三庭審判長法  官  蔡新毅
                                    法  官  曾淑華
                                    法  官  林秋宜
以上正本證明與原本無異。
不得上訴。
                                    書記官  鄭靜如
中    華    民    國   100    年    11    月    8     日
※附錄本案論罪科刑主要法條：
毒品危害防制條例第10條第2項
施用第二級毒品者，處 3 年以下有期徒刑。